臺灣高等法院刑事裁定
111年度聲字第903號
聲  請  人
即  被  告  官有倫




選任辯護人  林仕訪律師
            蔡頤奕律師
上列聲請人即被告因殺人等案件（110年度上訴字第3449號），
聲請具保停止羈押，本院裁定如下：
    主  文
聲請駁回。
    理  由
一、聲請意旨略以：聲請人即被告官有倫（下稱被告）因「左腳
    踝骨折術後併慢性骨髓炎及反覆性皮膚化膿」需要「關節融
    合手術及進一步治療」，惟因羈押期間尚難接受手術及進一
    步治療，故有非保外治療顯難痊癒之情形。再者，本案已經
    判決，且被告需要至醫院持續治療，應堪認難有滅證勾串及
    逃亡之虞。綜上，懇請鈞院准予具保後停止羈押云云。
二、按被告經法官訊問後，認為犯罪嫌疑重大，而有下列情形之
    一，非予羈押，顯難進行追訴、審判或執行者，得羈押之：
    一、有逃亡或有事實足認為有逃亡之虞者，二、有事實足認
    為有湮滅、偽造、變造證據或勾串共犯或證人之虞者，三、
    所犯為死刑、無期徒刑或最輕本刑為五年以上有期徒刑之罪
    ，有相當理由認為有逃亡、湮滅、偽造、變造證據或勾串共
    犯或證人之虞者，刑事訴訟法第101條第1項定有明文。另按
    羈押之必要與否，應按照訴訟進行程度及其他一切情事，由
    事實審法院斟酌認定，聲請停止羈押，除有刑事訴訟法第11
    4條各款所列情形之一不得駁回者外，准許與否，該管法院
    有自由裁量之權（最高法院56年度台抗字第67號裁定要旨參
    照）。又所謂羈押必要性，係由法院就具體個案，依職權衡
    酌是否有非予羈押顯難保全證據或難以遂行訴訟程序者為依
    據，法院在不違背通常生活經驗之定則或論理法則時，依法
    自有審酌認定之職權。
三、經查：
  ㈠被告因涉犯共同傷害致人於死罪，經原審審理後判處有期徒
    刑8年，前經本院訊問後，依卷內事證，足認被告涉犯共同
    傷害致人於死罪，犯罪嫌疑重大，而其所犯之罪係最輕本刑
    為有期徒刑7年以上之罪，且其因本案經原審判處有期徒刑8
    年，量以重罪伴隨逃亡之高度風險，即有相當理由足認被告
    有逃亡之虞，而有刑事訴訟法第101條第1項第3款所定之情
    形，非予羈押，顯難進行審判，於民國110年11月25日裁定
    羈押3月，嗣並延長羈押2月，合先敘明。
  ㈡被告上開所涉共同傷害致人於死罪，經本院審理後，依被告
    供述內容及卷內相關證據資料，認被告犯罪嫌疑重大，被告
    所涉犯之罪係屬最輕本刑為有期徒刑7年以上之重罪，且被
    告所犯上開之罪，經原審判處有期徒刑8年，現由本院以110
    年度上訴字第3449號審理中，被告仍得提起上訴第三審。復
    參諸遭判處重刑者常伴有逃亡之高度可能性，有相當理由足
    認被告將來面臨重刑之處罰，恐有逃匿以規避審判程序進行
    及刑罰執行之虞，故被告仍有羈押之原因，若命具保、責付
    或限制住居等侵害較小之手段，均不足以確保後續審判或執
    行程序之順利進行。本院審酌上情，並權衡國家刑事司法權
    之有效行使、社會秩序及公共利益、被告人身自由之私益及
    防禦權受限制之程度，對被告維持羈押處分尚屬適當、必要
    ，合乎比例原則，且為確保日後仍有進行訴訟，或執行刑罰
    之可能情形，乃認為有繼續羈押被告之必要。從而，本件依
    目前之一切情狀審酌結果，維持對被告為羈押之處分尚屬適
    當且必要，亦合乎比例原則。
  ㈢聲請人固以前詞主張應准予具保停止羈押，惟衡諸被告涉犯
    重罪，以目前訴訟進行之程度，應認原羈押之原因仍存在，
    經權衡本案所涉犯行危害社會秩序之嚴重性、羈押對於被告
    人身自由之限制，及確保司法權之有效行使，並斟酌命被告
    具保、責付、限制住居或定期至警局報到等其他對被告自由
    權利侵害較輕微之強制處分措施，均不足以確保審判或執行
    程序之順利進行等情，認現階段尚無從准予被告以具保方式
    替代之。又本院係以被告涉犯重罪而有相當理由認有逃亡之
    虞為羈押之原因，且本案尚由本院審理中，則被告主張無串
    證、逃亡之虞云云，即有誤解。至被告現罹疾病可循看守所
    內醫療體系療養，並已於111年1月19日因「左踝痛」戒送至
    衛生福利部臺北醫院骨科門診診察，醫囑為「左裸骨折術後
    併局部關節炎已癒，局部無感染跡象，門診追蹤治療，保護
    局部傷口，目前無住院治療及開刀之必要，服用藥物治療即
    可」，有法務部○○○○○○○○111年3月18日北所衛字第11100213
    740號函暨函覆被告迄今就醫記錄及111年1月19日戒送外醫
    診療記錄存卷可按（本院卷第17至27頁），是堪認依被告目
    前病況，加以執行羈押處所配置有醫師等專業人員或延聘專
    業特約醫師，可供其於羈押期間接受相當程度之醫療追蹤及
    治療，或戒護外醫等方式予以適當處理，尚難認有非保外治
    療顯難痊癒之症，不符刑事訴訟法第114條第3款所示「現罹
    疾病，非保外治療顯難痊癒者」之規定，亦不足作為認定被
    告無逃亡可能性之佐證。是被告羈押之事由及必要依然存在
    ，復查無其他法定停止羈押事由，或其他法定撤銷羈押之事
    由，從而被告羈押之原因依然存在，不能因具保而使之消滅
    ，本件聲請具保停止羈押之理由於法未合，礙難准許，應予
    駁回。
據上論斷，依刑事訴訟法第220條，裁定如主文。
中　　華　　民　　國　　111 　年　　3 　　月　　30　　日
                  刑事第十九庭  審判長法　官  曾淑華
                                      法　官  陳文貴
                                      法　官  許文章
以上正本證明與原本無異。
如不服本裁定，應於收受送達後五日內向本院提出抗告狀。
                                      書記官  陳盈芝
中　　華　　民　　國　　111 　年　　3 　　月　　30　　日